ru: Работа инструмента: Ручной; Электрический; Другой
bg-BG: Работа с инструмента: Ръчен; Със захранване; Други
sk-SK: Obsluha nástroja: Manuálny; Napájaný; Iné
hr-HR: Rad alata: Ručno; Na struju; Ostalo
pl: Obsługa narzędzia: Ręczny; Zasilany; Inne
fr: Fonctionnement de l’outil: Manuel; Alimenté; Autre
da: Værktøjsbetjening: Manuel; Strømdrevet; Andet
hu: Szerszám működése: Manuális; Elektromos; Egyéb
th: การทำงานของเครื่องมือ: มือเข็น; มีแอมป์ขยายเสียง; อื่นๆ
sv: Verktygsanvändning: Manuell; Drivs; Övrigt
nl: Werking gereedschap: Handmatig; Met voeding; Andere
lt-LT: Įrankio valdymas: Rankinis; Elektrinis; Kita
nb: Verktøyoperasjon: Manuell; Elektrisk; Annet
vi: Vận hành công cụ: Xe lăn thủ công; Có khuếch đại công suất; Khác
ja: 工具の使用: 手動; 電源付き; その他
pt-BR: Operação da ferramenta: Manual; Com plataforma; Outro
en: Tool operation: Manual; Powered; Other
sl-SI: Delovanje orodja: Ročno; Električno; Drugo
el: Λειτουργία εργαλείου: Χειροκίνητο; Τροφοδοτούμενος; Άλλο
zh-CN: 工具操作: 手动; 电源型; 其他
de: Werkzeugbetrieb: Manuell; Mit Power; Sonstiges
es: Operación de herramienta: Manual; Alimentado; Otros
pt-PT: Operação de ferramenta: Manual; Com amplificadores; Outro
tr: Araç çalışması: Manuel; Güçlendirilmiş; Diğer
ro-RO: Mod de utilizare sculă: Manual; Alimentată; Altele
ko: 도구 작동: 수동; 전원; 기타
cs: Obsluha nástroje: Ruční; Napájeno; Jiné
fi: Työkalun toiminta: Manuaalinen; Virtalähde; Muu
it: Funzionamento dell’attrezzo: Manuale; Alimentato; Altro
zh-TW: 工具操作: 手動; 主動; 其他